臺灣新北地方法院民事裁定
111年度勞再易字第1號
再審原告    梁崇民  
再審被告    莊文芳  

上列當事人間侵權行為損害賠償事件，再審原告對於民國110年1
2月30日本院110年度勞簡上字第30號確定判決提起再審之訴，本
院裁定如下：
    主  文
再審之訴駁回。
再審訴訟費用由再審原告負擔。
    理  由
一、按再審之訴，應於30日之不變期間內提起。前項期間，自判
    決確定時起算，判決於送達前確定者，自送達時起算；其再
    審之理由發生或知悉在後者，均自知悉時起算，民事訴訟法
    第500條第1項、第2項前段定有明文。查本院110年度勞簡上
    字第30號民事判決（下稱原確定判決）係於民國110年12月3
    0日確定（因不得上訴第三審，故於宣示時確定），而再審
    原告係於111年1月6日提起本件再審之訴，並未逾前開30日
    之不變期間，合先敘明。
二、本件再審原告主張：原確定判決因法律障礙，請求權無法行
    使，有民事訴訟法第138條規定參照，此外亦有誣告被通緝
    、登載不實、堆疊傳聞、引誘構陷，以及程序不備、實體不
    備等情事，且由直接互動證據即可證明並無騷擾，顯見再審
    被告係藉性別偏見、智慧性犯罪擴大威權，而再審原告正在
    發現更多犯罪事實，爰依法提起再審之訴等語。
三、次按提起再審之訴，應表明再審理由及關於再審理由並遵守
    不變期間之證據。再審之訴不合法者，法院應以裁定駁回之
    ，民事訴訟法第501條第1項第4款、第502條第1項亦分別定
    有明文可參。而按所謂表明再審理由，則必須指明確定判決
    有如何合於法定再審事由之具體情事始為相當，倘僅泛言有
    何條款之再審事由，而無具體情事者，仍難謂已合法表明再
    審事由。又提起再審之訴未表明再審理由者，其訴為不合法
    ，毋庸命其補正，逕以裁定駁回之（最高法院61年台再字第
    137號、73年台聲字第377號、70年台再字第35號裁判意旨參
    照）。
四、經查，再審原告提起本件再審之訴，經本院細繹其再審理由
    ，再審原告僅泛稱原確定判決有法律障礙、請求權無法行使
    、誣告被通緝、登載不實、堆疊傳聞、引誘構陷、程序不備
    及實體不備等情事，且由直接互動證據即可證明無騷擾云云
    ，並未依民事訴訟法第501條第1項第4款規定，具體指明原
    確定判決有如何合於法定再審事由之情形，揆諸前揭說明，
    應認再審原告未合法表明再審理由，則本件再審之訴為不合
    法，且毋庸命其補正，應由本院逕以裁定駁回之。
五、據上論結，本件再審之訴為不合法，依民事訴訟法第502條
    第1項、第95條、第78條，裁定如主文。
中　　華　　民　　國　　111 　年　　7　　月　　19　　日
                  勞動法庭    審判長法  官  饒金鳳
　　　　　　　　　
                                    法  官  徐玉玲
　　　　　　　　　　　　　　　　　　
                                    法  官  黃繼瑜
以上正本係照原本作成。
本裁定不得抗告。
中　　華　　民　　國　　111 　年　　7　　月　　19　　日
                                    書記官  李依芳